ko: 다웰 엔드 스타일: 볼 엔드; 모따기 처리; 플랫(스퀘어 컷); 뾰족함(양 끝); 뾰족함(한쪽 끝); 둥근 끝; 테이퍼형(양 끝); 테이퍼형(한쪽 끝); 기타
sl-SI: Oblika zaključka moznika: S kroglo na koncu; Posneto; Ravno (kvadratni rez); Koničasto (oba konca); Koničasto (en konec); Zaobljeno; Stožčasto (oba konca); Stožčasto (en konec); Drugo
es: Estilo de extremo de espiga: Extremo de bola; Biselado; Plano (corte cuadrado); Puntiagudo (ambos extremos); Puntiagudo (un extremo); Redondeado; Cónico (ambos extremos); Cónico (un extremo); Otro
pl: Typ zakończenia kołka: Zakończenie kulkowe; Fazowane; Płaskie (prosto ścięte); Zaostrzone (z obu stron); Zaostrzone (z jednej strony); Zaokrąglone; Zwężane (z obu stron); Zwężane (z jednej strony); Inne
hu: Dübelvég stílusa: Gömbölyű vég; Letört élű; Lapos (egyenesre vágott); Hegyes (mindkét végén); Hegyes (egyik végén); Lekerekített; Kúpos (mindkét végén); Kúpos (egyik végén); Egyéb
el: Στυλ άκρου πείρου: Σφαιρικό άκρο; Φάλτσο; Επίπεδο (τετράγωνη κοπή); Μυτερό (και στα δύο άκρα); Μυτερό (στο ένα άκρο); Στρογγυλεμένο; Κωνικό (και στα δύο άκρα); Κωνικό (στο ένα άκρο); Άλλο
th: รูปแบบปลายเดือย: ปลายกลม; ลบมุม; แบน (ตัดเหลี่ยม); ปลายแหลม (ทั้งสองด้าน); ปลายแหลม (ด้านเดียว); ปลายมน; ปลายเรียว (ทั้งสองด้าน); ปลายเรียว (ด้านเดียว); อื่นๆ
da: Dyvelendens type: Kugleende; Affaset; Flad (firkantet snit); Spids (begge ender); Spids (én ende); Afrundet; Tilspidset (begge ender); Tilspidset (én ende); Andet
nl: Deuvel uiteindestijl: Bolvormig uiteinde; Afgeschuind; Plat (recht afgesneden); Puntig (beide uiteinden); Puntig (één uiteinde); Afgerond; Taps toelopend (beide uiteinden); Taps toelopend (één uiteinde); Overige
sv: Typ av pluggände: Kulände; Fasad; Platt (tvärskuren); Spetsig (båda ändar); Spetsig (en ände); Rundad; Avsmalnande (båda ändar); Avsmalnande (en ände); Övrigt
bg-BG: Стил на края на дюбела: Сферичен край; Скосен; Прав (прав срез); Заострен (в двата края); Заострен (в единия край); Заоблен; Стесняващ се (в двата края); Стесняващ се (в единия край); Друго
de: Form der Dübelenden: Kugelende; Abgeschrägt; Flach (gerader Schnitt); Spitz (beide Enden); Spitz (ein Ende); Abgerundet; Konisch (beide Enden); Konisch (ein Ende); Sonstige
cs: Typ zakončení dřevěného kolíku: Kulový konec; Zkosený; Plochý (kolmý řez); Špičatý (oba konce); Špičatý (jeden konec); Zakulacený; Zúžený (oba konce); Zúžený (jeden konec); Jiné
lt-LT: Kaiščio galo stilius: Sferinis galas; Nusklembtas; Plokščias (statmenas pjūvis); Smailus (abu galai); Smailus (vienas galas); Suapvalintas; Siaurėjantis (abu galai); Siaurėjantis (vienas galas); Kita
en: Dowel end style: Ball end; Chamfered; Flat (square cut); Pointed (both ends); Pointed (one end); Rounded; Tapered (both ends); Tapered (one end); Other
it: Stile terminale a tassello: Estremità a palla; Smussata; Piatta (taglio dritto); A punta (entrambe le estremità); A punta (un'estremità); Arrotondata; Affusolata (entrambe le estremità); Affusolata (un'estremità); Altro
fi: Tapin päätyyli: Pallopää; Viistetty; Litteä (suoraan leikattu); Teroitettu (molemmat päät); Teroitettu (toinen pää); Pyöristetty; Kavennettu (molemmat päät); Kavennettu (toinen pää); Muu
pt-PT: Estilo de extremidade de cavilha: Ponta de bola; Chanfrado; Plano (corte quadrado); Pontiagudo (ambas as extremidades); Pontiagudo (uma extremidade); Arredondado; Afunilado (ambas as extremidades); Afunilado (uma extremidade); Outro
ru: Тип торца шканта: Сферический конец; Со скосом; Плоский (прямой срез); Заостренный (с обоих концов); Заостренный (с одного конца); Закругленный; Конический (с обоих концов); Конический (с одного конца); Другое
fr: Type d’extrémité de cheville: À bout sphérique; Chanfreiné; Plat (coupe droite); Pointu (les deux extrémités); Pointu (une extrémité); Arrondi; Conique (les deux extrémités); Conique (une extrémité); Autre
pt-BR: Estilo de extremidade do pino: Ponta esférica; Chanfrada; Plana (corte reto); Pontiaguda (ambas as extremidades); Pontiaguda (uma extremidade); Arredondada; Afunilada (ambas as extremidades); Afunilada (uma extremidade); Outros
tr: Dübel uç tipi: Top uç; Pahlı; Düz (kare kesim); Sivri (iki uçlu); Sivri (tek uçlu); Yuvarlak; Konik (iki uçlu); Konik (tek uçlu); Diğer
nb: Dybelendestil: Kuleende; Avfaset; Flat (rettkuttet); Spiss (begge ender); Spiss (én ende); Avrundet; Avsmalnende (begge ender); Avsmalnende (én ende); Annet
zh-CN: 榫头样式: 圆头; 倒角; 平头（直角切割）; 尖头（两端）; 尖头（一端）; 圆头; 锥形（两端）; 锥形（一端）; 其他
sk-SK: Typ konca kolíka: Guľový koniec; Skosený; Plochý (rovný rez); Špicatý (oba konce); Špicatý (jeden koniec); Zaoblený; Zúžený (oba konce); Zúžený (jeden koniec); Iný
ja: ダボエンドスタイル: ボールエンド; 面取り; フラット (スクエアカット); 尖頭 (両端); 尖頭 (片端); 丸型; テーパー (両端); テーパー (片端); その他
hr-HR: Stil kraja tiple: Kuglasti kraj; Zakošen; Ravni (pravokutni rez); Šiljati (oba kraja); Šiljati (jedan kraj); Zaobljeni; Konusni (oba kraja); Konusni (jedan kraj); Ostalo
zh-TW: 木榫末端樣式: 球形末端; 倒角; 平面 (方形切割); 尖頭 (兩端); 尖頭 (單端); 圓頭; 錐形 (兩端); 錐形 (單端); 其他
vi: Kiểu đầu chốt gỗ: Đầu bi; Vát cạnh; Dẹt (cắt vuông); Đầu nhọn (hai đầu); Đầu nhọn (một đầu); Đầu tròn; Thuôn (hai đầu); Thuôn (một đầu); Khác
ro-RO: Forma capătului diblului: Capăt sferic; Teșit; Plat (tăietură dreaptă); Ascuțit (la ambele capete); Ascuțit (la un capăt); Rotunjit; Conic (ambele capete); Conic (un capăt); Altele